臺灣桃園地方法院刑事判決　　　　　　　　　　　　　九十三年度訴字第三八四號
　　公　訴　人　臺灣桃園地方法院檢察署檢察官
　　被　　　告　甲○○
右列被告因違反毒品危害防制條例案件，經檢察官提起公訴（九十二年度毒偵字第三
二九三號、三三二○號、三三七九號），及移
，本院改依簡式審判程序審理，茲判決如左：
    主  文
甲○○連續施用第一級毒品，累犯，處有期徒刑捌月。扣案海洛因壹包（淨重零點貳
公克，空包裝重零點貳伍公克）、又貳包（壹包淨重零點零壹公克，空包裝重零點貳
陸公克，另包淨重壹點玖參公克，空包裝重零點貳玖公克）、又壹小包（淨重零點參
伍公克，包裝重零點貳壹公克）、又壹包（淨重零點零玖公克，空包裝重零點貳公克
）均沒收銷燬，扣案注射針筒貳支沒收。又連續施用第二級毒品，累犯，處有期徒刑
柒月。扣案安非他命壹包（毛重壹點肆公克）沒收銷燬，玻璃球壹個沒收。應執行有
期徒刑壹年貳月，扣案海洛因壹包（淨重零點貳公克，空包裝重零點貳伍公克）、又
貳包（壹包淨重零點零壹公克，空包裝重零點貳陸公克，另包淨重壹點玖參公克，空
包裝重零點貳玖公克）、又壹小包（淨重零點參伍公克，包裝重零點貳壹公克）、又
壹包（淨重零點零玖公克，空包裝重零點貳公克）、安非他命壹包（毛重壹點肆公克
）均沒收銷燬，扣案注射針筒貳支、玻璃球壹個均沒收。
    事  實
一、甲○○前於民國八十二年間因施用及販賣化學合成麻醉藥品案件，經本院於八十
    三年三月三十日以八十三年訴字第一七○號判決分別判處有期徒刑六月及五年六
    月，應執行有期徒刑五年十月，臺灣高等法院於八十三年九月二十一日以八十三
    年上訴字第三七五四號判決駁回上訴，執行中於八十五年十一月三十日縮刑假釋
    出監，八十八年八月二十九日始假釋期滿，惟其於假釋中因竊盜案，遭本院於八
    十七年十一月十八日以八十七年易字第二○六五號判決判處有期徒刑四月，臺灣
    高等法院於八十八年一月七日以八十七年上易第七一一一號判決駁回上訴，原假
    釋因而遭撤銷，尚應執行殘刑二年八月三十日。另因施用毒品案件，經本院先後
    以八十七年毒聲字第一七二號、第一九九三號裁定令入勒戒處所觀察勒戒後，均
    認無繼續施用毒品之傾向，各於八十七年六月二十五日、八十七年十月十二日執
    行完畢，並在各執行完畢之次日釋放，再由臺灣桃園地方法院檢察署檢察官於八
    十七年六月二十九日、八十七年十月十三日，分別以八十七年偵字第八一四五號
    、八十七年偵字第一四二三八號為不起訴處分確定。又因施用第二級毒品案件，
    經本院於八十八年二月二十三日以八十八年毒聲字第一○七三號裁定觀察勒戒後
    ，認有繼續施用之傾向，繼而於同年三月十日以八十八年毒聲字第一五四一號裁
    定送強制戒治，同年七月二十六日以八十八年毒聲字第四○九三號裁定停止戒治
    ，所餘戒治期間付保護管束，八十八年八月三日出監，八十九年三月六日保護管
    束期間期滿而執行完畢，該案並於八十九年八月四日經本院以八十九年易字第一
    四七三號判決判處有期徒刑八月，並與前述施用及販賣化學合成麻醉藥品罪之殘
    刑及竊盜罪合併執行，嗣於九十二年一月九日執行完畢（起訴書誤載為一月十日
    ）。
二、甲○○仍不知改過，再度基於施用第一級毒品海洛因之概括犯意，自九十二年一
    月十日起至九十三年二月十六日期間，分別在桃園縣桃園市○○○街一三六巷五
    弄五號住處，及桃園縣桃園市○○路友人家中，以將海洛因摻入香煙中燃吸，或
    利用針筒注射等方式施用海洛因，平均每日均施用一次；另基於施用第二級毒品
    安非他命之概括犯意，自九十二年一月十日起至九十三年二月十九日期間亦在前
    述地點，以將安非他命置入玻璃球內加熱產生煙霧之方式施用，平均一星期施用
    一次，並先後於九十二年八月三十一日凌晨二時四十分，遭國道公路警察局第一
    警察隊警員於國道一號公路南向林口匝道出口處查獲，扣得安非他命一包（毛重
    一點四公克）、海洛因一包（淨重零點二公克，空包裝重零點二五公克），同日
    採集甲○○之尿液送驗；九十二年十月二十四日晚間八點五十分，由桃園縣政府
    警察局桃園分局警員在桃園縣桃園市○○路四二六號前查獲，扣得海洛因二包（
    一包淨重零點零一公克，空包裝重零點二六公克，另一包淨重一點九三公克，空
    包裝重零點二九公克）及注射針筒一支，同日採集甲○○之尿液送驗；另九十二
    年十月二十五日晚間八點左右，亦由同一警局警員於桃園縣桃園市○○路及信光
    街口查獲，扣得海洛因一小包（淨重零點三五公克，包裝重零點二一公克），次
    日（即九十二年十月二十六日）採集甲○○之尿液送驗；九十三年二月十九日晚
    間十點四十五分，由桃園縣政府警察局大溪分局警員在桃園縣大溪鎮○○路○段
    三九二號前查獲，扣得海洛因一包（淨重零點零九公克，空包裝重零點二公克）
    、注射針筒一支、玻璃球一個等物，並採集甲○○之尿液送驗而發覺前述事實。
三、案經國道公路警察局第一警察隊、桃園縣政府警察局桃園分局、大溪分局先後報
    請臺灣桃園地方法院檢察署檢察官偵查起訴及移送併辦。
    理  由
一、認定犯罪事實所憑的證據及理由
（一）被告甲○○於本院審理時之自白。
（二）被告於九十二年八月三十一日遭查獲後由警員採集尿液（編號Ｚ○二七號）送
      臺灣檢驗科技股份有限公司檢驗結果，嗎啡及安非他命分析均呈陽性反應；九
      十二年十月二十四日遭查獲後，由警員於同日晚間十點四十九分採集尿液（編
      號Ｄ七七九三號）送桃園縣衛生局檢驗結果，嗎啡及安非他命分析均呈陽性反
      應；九十二年十月二十五日晚間八點遭查獲後，由警員於次日（即二十六日）
      凌晨一點採集尿液（編號Ｄ七八○四號）送桃園縣衛生局檢驗結果，嗎啡及安
      非他命分析均呈陽性反應；九十三年二月十九日遭查獲後，由警員於次日（即
      二十日）上午十一點採集尿液（編號Ｉ五○號）送桃園縣衛生局檢驗結果，安
      非他命分析呈陽性反應等情，有臺灣檢驗科技股份有限公司濫用藥物尿液檢驗
      報告（編號ＣＺ000000000）一份（九十二年核退字第八八一號卷第
      二十一頁），及桃園縣衛生局不法藥物尿液檢定書三份可參（九十二年毒偵字
      第三三二○號卷第四十七頁、九十二毒偵字第三三七九號卷第三十六頁、九十
      三毒偵字第九八一號卷第六十頁）。又扣案白粉一包（淨重零點二公克，空包
      裝重零點二五公克）、又二包（一包淨重零點零一公克，空包裝重零點二六公
      克，另包淨重一點九三公克，空包裝重零點二九公克）、又一小包（淨重零點
      三五公克，包裝重零點二一公克）、又一包（淨重零點零九公克，空包裝重零
      點二公克）等，屬毒品危害防制條例第二條第二項第一款所列第一級毒品海洛
      因，亦有法務部調查局九十二年十月二十二日調科壹字第○八○○○六九六三
      號、九十二年十一月二十八日調科壹字第○八○○○七○三八號、九十二年十
      一月二十日調科壹字第○八○○○七○三九號、九十三年三月十七日調科壹字
      第○八○○○七四三二號鑑定通知書四份附卷可證，另參以扣案安非他命一包
      （毛重一點四公克）、注射針筒二支、玻璃球一個等毒品及施用毒品之器具，
      可證被告確有施用第一級毒品海洛因、第二級毒品安非他命之行為，已足以擔
      保被告自白之真實性。
（三）甲○○前因施用毒品案件，經本院先後以八十七年毒聲字第一七二號、第一九
      九）三號裁定令入勒戒處所觀察勒戒後，均認無繼續施用毒品之傾向，各於八
      十七年六月二十五日、八十七年十月十二日執行完畢，並在各執行完畢之次日
      釋放，再由臺灣桃園地方法院檢察署檢察官於八十七年六月二十九日、八十七
      年十月十三日，分別以八十七年偵字第八一四五號、八十七年偵字第一四二三
      八號為不起訴處分確定。又因施用第二級毒品案件，經本院於八十八年二月二
      十三日以八十八年毒聲字第一○七三號裁定觀察勒戒後，認有繼續施用之傾向
      ，繼而於同年三月十日以八十八年毒聲字第一五四一號裁定送強制戒治，同年
      七月二十六日以八十八年毒聲字第四○九三號裁定停止戒治，所餘戒治期間付
      保護管束，八十八年八月三日出監，八十九年三月六日保護管束期間期滿而執
      行完畢，該案並於八十九年八月四日經本院以八十九年易字第一四七三號判決
      判處有期徒刑八月等各情，有卷存臺灣桃園地方法院檢察署刑案資料查註紀錄
      表、刑案人犯在監在所最新資料報告表、臺灣高等法院被告全國前案紀錄表、
      本院八十九年易字第一四七三號判決書各一份可參，其於觀察勒戒及強制戒治
      執行完畢釋放後五年內第四次犯本件連續施用第一級、第二級毒品等罪之事實
      ，堪認無疑。
（四）綜合以上說明，本件證據明確，已可認定被告有事實欄所載之犯行。
二、論罪科刑之依據
（一）被告甲○○施用海洛因之行為，犯毒品危害防制條例第十條第一項施用第一級
      毒品罪，施用安非他命之行為，犯同條例第十條第二項施用第二級毒品罪，其
      中持有第一級、第二級毒品之低度行為，分別為施用之高度行為所吸收，均不
      另論罪。其先後多次施用第一級毒品犯行間，先後多次施用第二級毒品犯行間
      ，各時間緊接，方式相同，觸犯構成要件相同之罪名，顯係分別基於概括犯意
      反覆為之，為連續犯，應各以一罪論，並均依法加重其刑。公訴意旨雖僅論及
      被告於九十二年八月三十一日、九十二年十月二十四日、九十二年十月二十六
      日為警採尿時回溯二十六小時及九十六小時內某時施用海洛因及安非他命等行
      為，然其餘行為既與起訴且經本院論罪之事實有連續犯之裁判上一罪關係，為
      起訴效力所及，本院應併予審酌。又被告所犯連續施用第一級毒品罪與連續施
      用第二級毒品罪間，犯意各別，罪名不同，行為有異，應分論併罰之。另被告
      曾因施用及販賣化學合成麻醉藥品罪、竊盜罪、施用第二級毒品等罪分別被判
      處徒刑後合併執行，於九十二年一月九日執行完畢（詳如事實欄一所載），有
      臺灣桃園地方法院檢察署刑案資料查註紀錄表、臺灣高等法院被告全國前案紀
      錄表各一份可參，其於五年內再犯本件有期徒刑以上之罪，為累犯，依刑法第
      四十七條規定遞加重其刑。
（三）本院審酌被告施用第一級、第二級毒品，對個人身心戕害甚鉅，且前已二次因
      施用毒品案件，觀察勒戒後經檢察官為不起訴處分，又曾因施用毒品犯行受強
      制戒治處分及刑之執行，竟再犯本件施用毒品犯行，顯未因前所受之觀察勒戒
      、強制戒治處分及刑之執行而決心改過，且施用頻率高，期間極長，本應從重
      量刑；但念其犯後態度良好，坦承犯行，且所犯屬自戕行為害等一切情狀，量
      處如主文所示之刑，並定其應執行之刑。扣案之海洛因一包（淨重零點二公克
      ，空包裝重零點二五公克）、又二包（一包淨重零點零一公克，空包裝重零點
      二六公克，另包淨重一點九三公克，空包裝重零點二九公克）、又一小包（淨
      重零點三五公克，包裝重零點二一公克）、又一包（淨重零點零九公克，空包
      裝重零點二公克）等，均屬第一級毒品，安非他命一包（毛重一點四公克）屬
      第二級毒品，該等毒品不問屬於犯人與否，均應依修正後毒品危害防制條例第
      十八條第一項前段規定諭知沒收銷燬之；扣案注射針筒二支為供被告施用海洛
      因之物，玻璃球一個為被告施用安非他命所用之物，且均為被告所有，已經被
      告供承在卷，均應依刑法第三十八條第一項第二款沒收之。
三、本件被告所犯為死刑、無期徒刑、最輕本刑三年以上有期徒刑以外之罪，亦非高
    等法院管轄第一審之案件，其於本院行準備程序時並就被訴事實為有罪之陳述，
    經聽取檢察官及被告之意見後，依刑事訴訟法第二百七十三條之一第一項之規定
    ，由本院合議庭裁定本件改依簡式審判程序，並由受命法官獨任進行審理，末此
    敘明。
四、適用之法條：刑事訴訟法第二百七十三條之一第一項、第二百九十九條第一項前
    段，毒品危害防制條例第十條第一項、第二項、第十八條第一項前段，刑法第十
    一條前段、第五十六條、第四十七條、第五十一條第五款、第三十八條第一項第
    二款，判決如主文。
本案經檢察官崔秉君到庭執行職務
中     華     民     國    九十三    年      六      月      二十三    日
                          臺灣桃園地方法院刑事第十一庭
                              法  官  邱蓮華
右正本證明與原本無異。
如不服本判決，應於判決送達後十日內向本院提出上訴狀( 應附繕本 )。
                              書記官  何慧娟
中     華      民    國    九十三    年      六     月      二十四     日
附錄論罪科刑法條
毒品危害防制條例第十條第一項
施用第一級毒品者，處六月以上五年以下有期徒刑。
毒品危害防制條例第十條第一項
施用第二級毒品者，處三年以下有期徒刑。
